臺灣臺北地方法院民事簡易判決
110年度北簡字第15661號
原      告  台新國際商業銀行股份有限公司

法定代理人  尚瑞強  


訴訟代理人  鍾德暉  
被      告  志凌開發有限公司

兼上一人
法定代理人  陳志凌  


上列當事人間返還借款事件，本院於民國110年11月8日言詞辯論
終結，判決如下：
    主      文
被告志凌開發有限公司、陳志凌應連帶給付原告新臺幣肆拾壹萬
零貳佰元，及自民國一一○年七月四日起至民國一一○年十二月三
十一日止，按年息百分之一計算之利息，暨自民國一一一年一月
一日起至清償日止，按年息百分之三計算之利息，暨自民國一一
○年八月五日起至清償日止，逾期在六個月以內者，按上開利率
百分之十，逾期超過六個月者，按上開利率百分之二十計算之違
約金，最高連續計付期數為九期。
訴訟費用新臺幣肆仟伍佰貳拾元由被告志凌開發有限公司、陳志
凌連帶負擔。
本判決得假執行。
    事實及理由
一、兩造合意以本院為第一審管轄法院，有卷附貸款總約定書第
    20條在卷可憑，本院自有管轄權。按訴狀送達後，原告不得
    將原訴變更或追加他訴，但請求之擴張或減縮應受判決事項
    之聲明者，不在此限，民事訴訟法第255條第1項但書第3款
    定有明文。原告起訴時原聲明：「被告志凌開發有限公司、
    陳志凌應連帶給付原告新臺幣（下同）410,200元，及自民
    國110年7月4日起至110年12月31日止，按年息1%計算之利息
    ，暨自111年1月1日起至清償日止，按年息3%計算之利息，
    暨自110年8月5日起至清償日止，逾期在6個月以內者，按上
    開利率10%，逾期超過6個月者，按上開利率20%計算之違約
    金。」，嗣減縮上開違約金之請求，僅請求違約金「最高連
    續計付期數為九期」，核與上開規定相符，應予准許。
二、原告主張：被告志凌開發有限公司邀同被告陳志凌為連帶保
    證人，於109年7月30日向原告貸款500,000元，詎被告志凌
    開發有限公司未依約清償，尚欠如主文第1項所示款項未還
    ，為此依契約、連帶保證提起本訴等語。並聲明：如變更後
    之聲明所示。
三、被告則以：對原告請求無意見等語置辯。
四、經查，原告主張之事實，業據其提出借款借據暨約定書、貸
    款總約定書、動撥申請書、結清/催收/呆帳還款查詢、帳戶
    還款明細查詢、郵政定期儲金利率表、中央銀行函等件為證
    ，且被告對前揭證據並無意見，堪信為真實。從而，原告依
    契約、連帶保證請求被告連帶給付如主文第1項所示，為有
    理由，應予准許。
五、本件係依民事訴訟法第427條訴訟適用簡易程序所為被告敗
    訴之判決，依同法第436條第2項、第389條第1項第3款規定
    ，應職權宣告假執行。
六、確定訴訟費用額為4,520元（第一審裁判費），應由被告連
    帶負擔。
中　　華　　民　　國　　110 　年　　11　　月　　16　　日
                  臺北簡易庭  法  官　張瓊華
以上正本係照原本作成。
如不服本判決，應於判決送達後20日內向本庭（臺北市○○區○○○
路0段000巷0號）提出上訴狀。如委任律師提起上訴者，應一併
繳納上訴審裁判費。
中　　華　　民　　國　　110 　年　　11　　月　　16　　日
                              書記官  賴敏慧